臺灣高雄地方法院刑事判決　　　　　　　　　　　　　九十年度訴緝字第一四二號
　　公　訴　人　臺灣高雄地方法院檢察署檢察官
　　被　　　告　乙○○
右列被告因違反毒品危害防制條例案件，經檢察官提起公訴（九十年度毒偵字第一○
七○號），本院判決如左：
    主  文
乙○○持有第一級毒品，累犯，處有期徒刑肆月，如易科罰金，以佰元折算壹日。
扣案之第一級毒品海洛因壹包（驗後淨重零點壹肆公克）沒收銷燬之。
    事  實
一、乙○○前於民國八十六年間因違反麻醉藥品管理條例案件，經本院判處有期徒刑
    六月，並經臺灣高等法院高雄分院駁回其上訴確定，於八十七年二月二十七日執
    行完畢，猶不知戒慎悔改，於九十年二月二十二日下午三時三十分許，在高雄市
    ○○○路二九七號前持有第一級毒品海洛因一包（驗後淨重○‧一四公克）。嗣
    見巡邏員警行經附近，心虛情怯之餘，自其右側口袋取，丟棄地面時，為警員甲
    ○○、傅榮寬發現，當場查獲，並扣得上開海洛因一包。
二、案經高雄市政府警察局刑警大隊移送臺灣高雄地方法院檢察署檢察官偵查起訴。
    理  由
一、訊據被告乙○○矢口否認有何持有第一級毒品海洛因之犯行，辯稱：該毒品是綽
    號「俊銘」之男子丟棄在地上，並非伊所持有，「俊銘」見警員巡邏時，丟下毒
    品往旁邊旅社躲藏云云。經查，扣案之第一級毒品海洛因一包，係被告於九十年
    二月二十二日下午三時三十分許，在高雄市○○○路二九七號前遇有警員甲○○
    、傅榮寬欲對其盤檢而自口袋取出丟在地上之事實，業據證人甲○○於本院審理
    中結證：當日伊服十二時到十六時的勤務，當時約十五時許，看到被告在人行道
    神情慌張，手上有拿飲料，我們準備下車盤查時，被告就往騎樓衝進去，他從右
    邊口袋拿出毒品丟在地上，我問他是否他的，他說不是，當時僅有他一人，我們
    有採驗指紋，但塑膠袋驗不出來，被告到警察局才說是「俊銘」的，我有問他「
    俊銘」的真實姓名，他也說不出來等語在卷（本院九十年十二月十九日審判筆錄
    ），並有警員甲○○、傅榮寬所製作之查獲經過報告及所繪製之現場圖各一份在
    卷可參，且扣案之疑似海洛因粉末一包，經送請法務部調查局檢驗結果，確係第
    一級毒品海洛因無誤（驗後淨重○‧一四公克），亦有法務部調查局九十年三月
    三十日（九○）陸（一）00000000號鑑定通知書一紙在卷足稽，被告迄
    今仍無法提供綽號「俊銘」之男子真實姓名、年籍，以供查證，且前開毒品係被
    告所丟棄地上，已如前述，被告所辯，顯係事後卸責之詞，不足採取。此外，復
    有第一級毒品海洛因一包（驗後淨重○‧一四公克）扣案可資佐證，本件事證明
    確，被告持有第一級毒品海洛因犯行，洵堪認定。
二、核被告所為，係犯毒品危害防制條例第十一條第一項之持有第一級毒品罪。查被
    告前於民國八十六年間因違反麻醉藥品管理條例案件，經本院判處有期徒刑六月
    ，並經臺灣高等法院高雄分院駁回其上訴確定，於八十七年二月二十七日執行完
    畢之事實，有臺灣高等法院被告全國前案紀錄表一份在卷可稽，其於五年以內再
    犯本件有期徒刑以上之罪，為累犯，依刑法第四十七條規定加重其刑。審酌被告
    已有上開前科，素行不佳，猶不知戒慎悔改，復犯本案，惡性亦非輕，其所持有
    之海洛因毒品驗後淨重僅○‧一四公克，數量亦不多等一切情狀，量處如主文所
    示之刑，併諭知易科罰金之折算標準。扣案之海洛因一包（驗後淨重○‧一四公
    克），係屬毒品，已如前述，爰依毒品危害防制條例第十八條第一項前段宣告沒
    收銷燬之。至鑑定耗損之毒品，既已滅失，亦無庸再諭知沒收銷燬。
據上論斷，應依刑事訴訟法第二百九十九條第一項前段，毒品危害防制條例第十一條
第一項、第十八條第一項前段，刑法第十一條、第四十七條、第四十一條第一項、罰
金罰鍰提高標準條例第二條，判決如主文。
本案經檢察官蔡麗宜到庭執行職務。
中      華      民      國      九十一      年      一      月    二    日
                                  臺灣高雄地方法院刑事庭
                                      法  官    涂裕洪
右正本證明與原本無異。
如不服本判決，應於判決送達後十日內，向本院提出上訴狀。
                                      書記官    賴佳慧
中    華    民    國      九十一      年      一      月      三      日
附錄本判決論罪科刑法條
毒品危害防制條例第十一條第一項。
持有第一級毒品者，處三年以下有期徒刑，拘役或新台幣五萬原以下罰金。
